【裁判字號】    98,審易,830
【裁判日期】    980730
【裁判案由】    恐嚇取財等
【裁判全文】
臺灣桃園地方法院刑事判決             98年度審易字第830號
公  訴  人  臺灣桃園地方法院檢察署檢察官
被      告  丑○○
                    （現另案於臺灣桃園監獄執行中）
上列被告因恐嚇取財等案件，經檢察官提起公訴（97年度偵字第
14605 號），被告於本院準備程序進行中，就被訴事實為有罪之
陳述，經本院告知簡式審判程序意旨，並聽取公訴人及被告之意
見後，本院裁定改依簡式審判程序審理，茲判決如下：
    主      文
丑○○犯如附表罪名及宣告刑欄所示之罪，均累犯，分別處如附
表罪名及宣告刑欄所示之刑。應執行有期徒刑肆年。
    事實及理由
一、犯罪事實：緣丑○○前於民國89年間因連續施用一、二級毒
    品案件，經本院以89年度訴字第675 號判決判處有期徒刑8
    月、4 月，應執行有期徒刑10月而確定在案；復於89年間因
    違反槍砲彈藥刀械管制條例案件，經本院以89年度訴字第12
    26號判決判處有期徒刑2 年2 月、併科罰金新臺幣3 萬元，
    嗣經臺灣高等法院以90年度上訴字第1197號撤銷原判決改判
    有期徒刑2 年7 月、併科罰金新臺幣3 萬元而確定在案，上
    開三罪並經臺灣高等法院以90年度聲字第2497號裁定應執行
    有期徒刑3 年5 月而確定在案，於92年7 月17日假釋付保護
    管束出監，嗣經撤銷假釋尚餘殘刑1 年1 月2 日；又於93年
    間因傷害案件，經本院以93年度壢交簡字第693 號判決判處
    有期徒刑3 月而確定在案；另於93年間因竊盜案件，經本院
    以93年度易字第808 號判決判處有期徒刑7 月而確定在案，
    上開二罪嗣經本院以94年度聲字第1082號裁定應執行有期徒
    刑9 月而確定在案，與前開殘刑有期徒刑1 年1 月2 日接續
    執行，於95年9 月3 日縮刑期滿執行完畢（於本案構成累犯
    ）。
二、詎丑○○竟仍不知悔改，基於意圖為自己不法之所有，並均
    基於竊盜犯意，獨自分別於97年1 月至4 月間，在如附表一
    所示之地點，單獨以自製之鑰匙1 支開啟車門發動引擎，竊
    得如附表一所示之被害人之自用小客車及自用小貨車得手，
    作為代步工具使用。
三、丑○○又與庚○○（另經本院審理）共同意圖為自己不法之
    所有，而均基於竊盜之犯意聯絡，先後於97年3 月31日凌晨
    1 時許、97年4 月4 日凌晨某時、97年4 月15日前某時、97
    年4 月16日凌晨0 時許、97年4 月16日凌晨0 時許，在如附
    表二所示之地點，以上開相同之方法，竊得如附表二所示之
    被害人之自用小客車及車內之財物得手。
四、丑○○竊得上開車輛後，竟意圖為自己不法之所有，基於恐
    嚇取財之犯意，而為下列行為：
（一）先後於97年4 月6 日22時6 分許、97年4 月6 日22時52分
    許、97年4 月7 日11時48分許及97年4 月7 日13時18分許，
    利用其所有之門號0000000000號行動電話傳送簡訊與丙○○
    ，恫稱需交付新臺幣（下同）30,000元，即告知車輛所在處
    所，且保證車輛很新，如果其不要，反正很多人會要等詞，
    藉以作為取回丙○○遭竊之牌照號碼8728-PK 號自用小客車
    之代價，復於97年4 月7 日11時33分許以電話與丙○○聯絡
    ，再次對丙○○要求如期支付金錢，即可獲知該遭竊車輛之
    下落，而以前開方式恐嚇丙○○，惟因丙○○事後並未與丑
    ○○聯絡而未得逞。
（二）於97年4 月16日8 時許，利用其所有之門號0000000000號
    行動電話向戊○○（起訴書誤載為游春蘭）恫稱如不交付贖
    金80,000元，則其會將該牌照號碼3886-QF 號之自用小客車
    解體等語，致使戊○○心生畏懼，而匯款15,000元予丑○○
    。嗣經警於97年4 月17日16時許，在桃園縣觀音鄉藍埔村1
    鄰4 之35號，因查獲庚○○另涉竊盜犯行而循線查獲上情，
    又丑○○因附表二編號一至四部分為警查獲後，於警局製作
    筆錄時，對未經發覺之犯罪即附表一、附表二編號五部分自
    首而接受裁判。
二、證據名稱：
    (一)被告丑○○本院審理中之自白。
    (二)證人即共犯庚○○於警詢、檢察官偵查、本院審理中之
        證述，證人即被害人癸○○、子○○、乙○○、丁○○
        、甲○○、壬○○、己○○、丙○○、辛○○於警詢、
        檢察官偵查之證述，證人即被害人丙○○、辛○○於警
        詢、檢察官偵查之證述，證人游春蘭於警詢之證述，證
        人李安倫於檢察官偵查之證述，證人即警員陳國權於本
        院審理中之證述。
    (三)贓物認領保管單、車籍查詢－基本資料詳細畫面、現場
        照片、桃園縣政府警察局平鎮分局函及後附刑事案件證
        物採驗紀錄表、公務電話紀錄單、庚○○之97年度字第
        10389 號起訴書、桃園縣政府警察局中壢分局函、內政
        部警政署刑事警察局97年7 月18日刑醫字第0970096866
        號鑑驗書、內政部警政署刑事警察局97年5 月22日刑紋
        字第0970074824號鑑驗書、勘察採證同意書、現場勘察
        紀錄表。
    (四)臺灣高等法院被告前案紀錄表1 份。
三、核被告上開犯罪事實二、三所為，均係犯刑法第320 條第1
    項之竊盜罪；犯罪事實四（二）所為，係犯刑法第346 條第
    1 項之恐嚇取財罪；犯罪事實四（一）所為，係犯刑法第34
    6條 第1 項、第3 項之恐嚇取財未遂罪（按原起訴書原係認
    附表二編號三及犯罪事實四（二）之被害人為游春蘭，然業
    經蒞庭檢察官於本院準備程序當庭更正被害人係戊○○【見
    本院98年6 月23日準備程序筆錄】）。被告與庚○○就附表
    二所示之竊盜犯行，有犯意聯絡及行為分擔，均為共同正犯
    （按原起訴書原係認附表二編號五被害人甲○○部分係被告
    單獨竊盜，然業經蒞庭檢察官於本院準備程序當庭更正係其
    與庚○○共同竊盜【見本院98年7 月16日準備程序筆錄】此
    亦經被告當庭確認無訛；另原起訴書係認認被告與庚○○共
    犯上開恐嚇取財既遂及未遂罪二部分犯行，然該部分業經被
    告確認為其個人單獨所為）。被告所犯上開數次竊盜及恐嚇
    犯行，犯意各別、行為互殊，應予分論併罰。又被告有如前
    所載之犯罪及科刑執行情形，有臺灣高等法院被告前案記錄
    表足憑，其於5 年內故意再犯本案有期徒刑以上之罪，均為
    累犯，均應依法加重其刑。再被告已著手於恐嚇犯行之實行
    而不遂，為未遂犯，爰依刑法第25條第2 項規定按既遂犯之
    刑減輕。另關於附表一及附表二編號五之竊盜犯行，被告係
    於具有偵查犯罪職權之機關尚未知悉犯罪人為何人前，主動
    供出附表一及附表二編號五之竊盜犯行而自首，進而接受本
    件裁判，應符合自首之要件，爰依刑法第62條前段規定，減
    輕附表一及附表二編號五之刑。又刑有加重及減輕者，並依
    刑法第71條第1 項規定，先加後減之。爰審酌被告正值青壯
    年，不思以正當手段獲取財物，竟圖不勞而獲為本案竊盜及
    恐嚇犯行，危害社會治安及被害人之權益，所為非是，並衡
    其犯罪之動機、目的、手段、犯後態度及所竊取財物之價值
    等情，分別量處如主文所示之刑，並定其應執行之刑，以示
    懲儆。至上開鑰匙1 支、門號0000000000號行動電話SIM 卡
    、門號0000000000號行動電話SIM 卡，固為被告所有而供犯
    本罪所用之物，惟未扣案，為免將來執行困難，爰不予宣告
    沒收，附此敘明。
四、應適用之法條：刑事訴訟法第299 條第1 項前段、第273 條
    之1 第1 項、第  310 條之2 、第454 條第1 項，刑法第28
    條、第320 條第1 項、第346 條第3 項、第1 項、第47條第
    1 項、第25條第2 項、第62條前段、第51條第5 款，刑法施
    行法第1 條之1 第1 項、第2 項前段 。
五、如不服本判決，得自收受送達之翌日起10日內向本院提出上
    訴狀（應附繕本），其未敘述上訴理由者，應於上訴期間屆
    滿後20日內補提理由書狀於本院，上訴於臺灣高等法院。
本案經檢察官丁俊成到庭執行職務。
中    華    民    國    98    年    7     月    30    日
                  刑事庭      法  官  林靜梅
以上正本證明與原本無異。
如不服本判決應於收受判決後10日內向本院提出上訴書狀，並應
敘述具體理由。其未敘述上訴理由者，應於上訴期間屆滿後20日
內向本院補提理由書 (均須按他造當事人之人數附繕本)「 切勿
逕送上級法院」。
                              書記官  施春祝
中    華    民    國    98    年    7     月    30    日
附錄本案論罪科刑法條：
中華民國刑法第320 條
意圖為自己或第三人不法之所有，而竊取他人之動產者，為竊盜罪
，處5 年以下有期徒刑、拘役或5 百元以下罰金。
意圖為自己或第三人不法之利益，而竊佔他人之不動產者，依前項
之規定處斷。
前二項之未遂犯罰之。
中華民國刑法第346 條
意圖為自己或第三人不法之所有，以恐嚇使人將本人或第三人之
物交付者，處6 月以上5 年以下有期徒刑，得併科1000元以下罰
金。
以前項方法得財產上不法之利益，或使第三人得之者，亦同。
前2 項之未遂犯罰之。
附表一
┌──┬────┬───┬──────┬────┬──────┐
│編號│牌照號碼│被害人│遭竊地點    │車內財物│罪名及宣告刑│
├──┼────┼───┼──────┼────┼──────┤
│ 一 │7Q-7521 │癸○○│桃園縣大園鄉│無      │竊盜，處有期│
│    │        │      │南港村14鄰92│        │徒刑肆月    │
│    │        │      │號前        │        │            │
├──┼────┼───┼──────┼────┼──────┤
│ 二 │3109-MV │子○○│桃園縣中壢市│HP筆記型│竊盜，處有期│
│    │        │      │華夏路141 號│電腦、三│徒刑肆月    │
│    │        │      │前          │星數位相│            │
│    │        │      │            │機      │            │
├──┼────┼───┼──────┼────┼──────┤
│ 三 │L5-6823 │乙○○│桃園縣中壢市│空白支票│竊盜，處有期│
│    │        │      │三光路319 號│1 本、印│徒刑肆月    │
│    │        │      │前          │鑑章2 枚│            │
├──┼────┼───┼──────┼────┼──────┤
│ 四 │7239-KA │丁○○│桃園縣中壢市│無      │竊盜，處有期│
│    │        │      │後興路1 段37│        │徒刑肆月    │
│    │        │      │號前        │        │            │
├──┼────┼───┼──────┼────┼──────┤
│ 五 │5U-4656 │壬○○│桃園縣大園鄉│無      │竊盜，處有期│
│    │        │      │和平村12鄰紅│        │徒刑肆月    │
│    │        │      │土厝5 號    │        │            │
└──┴────┴───┴──────┴────┴──────┘
附表二
┌──┬────┬───┬──────┬────┬──────┐
│編號│車牌號碼│被害人│遭竊地點    │車內財物│罪名及宣告刑│
├──┼────┼───┼──────┼────┼──────┤
│ 一 │3710-KR │己○○│桃園縣觀音鄉│己○○皮│共同竊盜，處│
│    │        │      │新生路旁    │包1 個（│有期徒刑陸月│
│    │        │      │            │內有許正│            │
│    │        │      │            │欣身分證│            │
│    │        │      │            │1 張、汽│            │
│    │        │      │            │、機車駕│            │
│    │        │      │            │駛執照各│            │
│    │        │      │            │1 張、行│            │
│    │        │      │            │照1 張、│            │
│    │        │      │            │郵局、渣│            │
│    │        │      │            │打銀行提│            │
│    │        │      │            │款卡各1 │            │
│    │        │      │            │張、華南│            │
│    │        │      │            │銀行簽帳│            │
│    │        │      │            │卡1 張、│            │
│    │        │      │            │臺北富邦│            │
│    │        │      │            │銀行信用│            │
│    │        │      │            │卡1 張、│            │
│    │        │      │            │健保IC卡│            │
│    │        │      │            │1 張、30│            │
│    │        │      │            │00元）及│            │
│    │        │      │            │車內衛星│            │
│    │        │      │            │導航1 組│            │
├──┼────┼───┼──────┼────┼──────┤
│ 二 │8728-PK │丙○○│桃園縣中壢市│無      │共同竊盜，處│
│    │        │      │強國路11巷巷│        │有期徒刑陸月│
│    │        │      │口          │        │            │
│    │        │      │            │        │            │
├──┼────┼───┼──────┼────┼──────┤
│ 三 │3886-QF │戊○○│桃園縣大園鄉│無      │共同竊盜，處│
│    │        │（起訴│民安路238 號│        │有期徒刑陸月│
│    │        │書誤載│旁          │        │            │
│    │        │游春蘭│            │        │            │
│    │        │）    │            │        │            │
├──┼────┼───┼──────┼────┼──────┤
│ 四 │7405-KA │辛○○│桃園縣大園鄉│辛○○皮│共同竊盜，處│
│    │        │      │新園街46號前│包1 個（│有期徒刑陸月│
│    │        │      │            │內有游家│            │
│    │        │      │            │慶身分證│            │
│    │        │      │            │1 張、汽│            │
│    │        │      │            │、機車駕│            │
│    │        │      │            │駛執照各│            │
│    │        │      │            │1 張、健│            │
│    │        │      │            │保IC卡1 │            │
│    │        │      │            │張、中國│            │
│    │        │      │            │信託銀行│            │
│    │        │      │            │信用卡2 │            │
│    │        │      │            │張、郵局│            │
│    │        │      │            │、永豐銀│            │
│    │        │      │            │行提款卡│            │
│    │        │      │            │各1 張、│            │
│    │        │      │            │臺北富邦│            │
│    │        │      │            │銀行信用│            │
│    │        │      │            │卡1 張）│            │
├──┼────┼───┼──────┼────┼──────┤
│ 五 │7188-PK │甲○○│桃園縣中壢市│行車執照│共同竊盜，處│
│    │        │      │合江路12號前│、測速器│有期徒刑肆月│
│    │        │      │（起訴書原係│、大鎖  │            │
│    │        │      │認為被告個人│        │            │
│    │        │      │單獨所為）  │        │            │
└──┴────┴───┴──────┴────┴──────┘
 附表三
 ┌──┬──────────────────┐
 │編號│罪名及宣告刑                        │
 ├──┼──────────────────┤
 │一  │意圖為自己不法之所有，以恐嚇使人將本│
 │    │人之物交付，未遂，處有期徒刑伍月    │
 │    ├──────────────────┤
 │    │【即被害人丙○○部分】              │
 ├──┼──────────────────┤
 │二  │意圖為自己不法之所有，以恐嚇使人將本│
 │    │人之物交付，處有期徒刑柒月          │
 │    ├──────────────────┤
 │    │【即被害人戊○○部分】              │
 └──┴──────────────────┘


司法院資訊處製作；財團法人民間司法改革基金會備份。
